臺灣桃園地方法院刑事交通事件裁定　　　　　　　　九十一年度交聲字第三一一號
　　異　議　人
　　即受處分人　乙○○○○機電有限公司
　　代　表　人　甲○○
右列受處分人因違反道路交通管理處罰條例案件，對於新竹區監理所桃園監理站於民
國九十一年六月十三日所為桃監裁五字第車裁五二─ＺＣ0000000號、第裁五
二─ＣＧ0000000號、第車裁五二─ＱＡ0000000號、第裁五二─ＣＧ
0000000號、第車裁五二─ＺＤ0000000號裁決聲明異議，本院裁定如
左：
    主  文
異議駁回。
    理  由
一、聲明異議意旨略以：異議人頃接獲新竹區監理所桃園監理站桃監裁五二─ＣＧ0
    000000號、車裁五二─ＺＣ0000000號、裁五二─ＣＧ00000
    00（聲明異議狀誤載為三八三）號、車裁五二─ＱＡ0000000號、車裁
    五二─ＺＤ（聲明異議狀誤載為ＺＰ）0000000號裁決書，分別裁處異議
    人超速行駛，並加重裁罰異議人，惟上開裁決書顯有違誤，異議人之前並未收交
    通違規之通知單，故加重裁罰於法有違，為此聲明異議。
二、按汽車行駛高速公路，應依速限標誌指示，為高速公路交通管制規則第五條所明
    文規定，違反上開規定者，依道路交通管理處罰條例第三十三條第一項規定，處
    汽車駕駛人新台幣（下同）三千元以上六千元以下罰鍰，又汽車行車速度，依標
    誌或標線之規定，無標誌‧‧‧，為道路交通安全規則第九十三條第一項所明文
    規定，違反上開規定者，依道路交通管理處罰條例第四十條第一項規定，處汽車
    駕駛人一千二百元以上二千四百元元以下罰鍰，再車輛所有人地址變更，不向公
    路監理機關辦理變更登記者，係違反道路交通安全規則第二十三條規定，此在道
    路交通管理處罰條例第十六條第一項第一款亦設有處罰規定，先予敘明。
三、經查車號Ｒ三－七八０七號自用小貨車、車號Ｚ九－三０六八號及車號Ｚ八－七
    一００號自用小客車等三部汽車均為異議人乙○○○○機電有限公司（下稱合豐
    公司）所有，且該三部車之車籍住址均為「桃園縣蘆竹鄉長興村溪洲七十之三號
    」，有交通部公路總局新竹區監理所桃園監理站九十一年八月十三日（九十一）
    竹監桃字第二一０六一號函所檢送之車籍資料三份在卷可稽，亦為異議人公司代
    表人甲○○於本院九十一年八月六日訊問時所不爭執，該三部汽車於附表所示之
    時間、地點，分別為警方以科學照相儀器採證拍得超速行駛，而分別由附表所示
    舉發單位填單舉發，再經新竹區監理所桃園監理站分別裁決處罰，有採證照片共
    七張、舉發單位所填製之舉發違反道路交通管理事件通知單及交通部公路局新竹
    監裡所違反道路交通管理事件裁決書各五紙在卷可稽，異議人公司代表人甲○○
    於本院九十一年八月六日訊問時，就各部汽車違規超速之事實亦不爭執，堪認異
    議人所有之前開三部汽車確有如附表所示之違反高速公路交通管制規則第五條、
    道路交通安全規則第九十三條第一項規定之事實無誤。又附表所示之舉發單位於
    填製舉發違反道路交通管理事件通知單後，即分別以掛號郵寄方式將各舉發違反
    道路交通管理事件通知單送達至異議人（即受處分人）之車籍登記住址「桃園縣
    蘆竹鄉長興村溪洲七十之三號」，然均因異議人業已遷移新址不明而遭退回，各
    舉發單位乃依違反道路交通管理事件統一裁罰標準及處理細則第五條及行政程序
    法第七十八條至第八十二條之規定，將前開各舉發違反道路交通管理事件通知單
    辦理公示送達公告，有各該退回之郵寄信封及如附表所示之公告附卷可稽，再異
    議人公司代表人甲○○於本院九十一年八月六日訊問時稱異議人公司於九十年五
    月，已遷移至桃園縣龜山鄉○○路三二七號，異議人既已遷移新址，依道路交通
    安全規則第二十三條規定，自應向公路監理機關辦理變更登記，異議人未辦理變
    更登記，前開舉發違反道路交通管理事件通知單依車籍資料所載地址送達而無法
    寄達於異議人，自屬有可歸責於異議人之事由，是附表所示之舉發單位因異議人
    遷移新址不明而依違反道路交通管理事件統一裁罰標準及處理細則第五條及行政
    程序法第七十八條至第八十二條之規定，分別為公示送達，於法自屬有據。又原
    處分機關所為各如附表所示之處罰主文，核與前開道路交通管理處罰條例第三十
    三條第一項、第四十條第一項及交通部所頒之「違反道路交通管理事件統一裁罰
    標準表」所示之統一裁罰標準相符，並無異議人所稱加重裁罰之情形，異議人對
    此顯有誤解。
四、另異議人公司代表人甲○○於本院九十一年八月六日訊問時，雖辯稱：伊記得公
    司同事有去監理機關要辦理住址變更，監理機關有告訴伊同事說有罰款要繳，伊
    同事是有去繳，但是後來忘了去辦理變更登記，之後要再去辦理變更登記，監理
    站說有罰單，不可以辦理變更登記云云，惟經本院向桃園監理站函查結果：車號
    Ｚ九－三０六八號、Ｚ八－七一００號車主曾於九十一年四月八日至郵局（需持
    違規通知單正本）及九十一年六月十三日至該站繳納違規罰鍰，違規案件均為逕
    行舉發案件，另依違反道路交通管理事件統一裁罰標準及處理細則第十一條第一
    項第三款規定，逕行舉發者，‧‧‧由舉發機關送達被通知人，有該站前揭（九
    十一）竹監桃字第二一０六一號函在卷可稽，足認異議人公司人員於本案九十一
    年六月十三日裁決前，並未曾親至桃園監理站繳納交通罰鍰，亦未向桃園監理站
    申請辦理住址變更登記無誤，故異議人公司代表人甲○○前開所辯，尚不足採信
    。
五、綜上所述，原處分機關新竹區監理所桃園監理站根據附表所示之舉發單位移送之
    前開超速採證照片、舉發違反道路交通管理事件通知單及公示送達公告，分別裁
    決異議人如附表所示之處罰，於法並無不合，異議人之異議無理由，應予駁回。
據上論斷，應依道路交通案件處理辦法第十九條，裁定如主文。
中      華      民      國    九十一    年      八      月    二十六    日
                                  臺灣桃園地方法院交通法庭
                                      法  官  林春鈴
右正本證明與原本無異。
如不服本裁定，應於送達後五日內，向本院提出抗告狀。
                                      書記官  江世亨
中      華      民      國    九十一    年      八      月    二十七    日
附表：
┌──┬─────┬─────┬─────┬─────┬─────┐
│編號│一        │ 二       │三        │四        │五        │
├──┼─────┼─────┼─────┼─────┼─────┤
│車牌│Ｒ三－七八│Ｚ九－三０│Ｚ九－三０│Ｚ九－三０│Ｚ八－七一│
│號碼│０七      │ 六八     │六八      │六八      │００      │
├──┼─────┼─────┼─────┼─────┼─────┤
│違規│90年06月08│90年10月27│90年11月11│91年01月25│90年11月27│
│時間│日07時48分│日14時47分│日14時04分│日12時55分│日07時04分│
├──┼─────┼─────┼─────┼─────┼─────┤
│違規│國道一號一│新莊市青山│台二線公館│新店市○○○○道一號二│
│地點│五七公里南│路一六九號│段北上車道│路白馬寺前│三八公里南│
│    │向        │旁        │          │（往碧潭）│向        │
├──┼─────┼─────┼─────┼─────┼─────┤
│舉發│國道公路警│台北縣警察│宜蘭縣警察│台北縣警察│國道公路警│
│單位│察局第三警│局交通隊  │局交通隊  │局交通隊  │察局第四隊│
│    │察隊      │          │          │          │          │
├──┼─────┼─────┼─────┼─────┼─────┤
│舉發│公警局交字│北縣警交字│宜警交字第│北縣警交字│公警局交字│
│通知│第ＺＣＯ一│第ＣＧ一四│ＱＡ００一│第ＣＧ一五│第ＺＤＯ一│
│單字│一五二六一│００三八二│一九五八號│四四九八六│九八二八九│
│號  │號        │號        │          │號        │號        │
├──┼─────┼─────┼─────┼─────┼─────┤
│裁決│第車裁五二│第裁五二－│第車裁五二│第裁五二－│第車裁五二│
│書字│－ＺＣＯ一│ＣＧ一四０│－ＱＡ００│ＣＧ一五四│－ＺＤＯ一│
│號  │一五二六一│０三八二號│一一九五八│四九八六號│九八二八九│
│    │號        │          │號        │          │號      │
├──┼─────┼─────┼─────┼─────┼─────┤
│處罰│罰鍰新台幣│罰鍰新台幣│罰鍰新台幣│罰鍰新台幣│罰鍰新台幣│
│    │陸仟元，並│貳仟肆佰元│貳仟肆佰元│貳仟肆佰元│陸仟元，並│
│主文│記汽車違規│          │          │          │記汽車違規│
│    │紀錄一次  │          │          │          │紀錄一次  │
├──┼─────┼─────┼─────┼─────┼─────┤
│公示│90年07月26│90年12月18│90年12月27│91年04月02│91年02月08│
│送達│日（九十）│日九十北警│日九０宜警│日北警交字│公警國四交│
│公告│公警國三交│交字第三五│交字第九七│第00000000│字第091001│
│    │字第10458 │四五０號  │四七號    │04號      │450號     │
│    │號        │          │          │          │          │
└──┴─────┴─────┴─────┴─────┴─────┘
